

# Контакты

+7-963-648-74-78



<u>@Egor\_gor\_or</u>



https://github.com/AveAsuka



Москва



egor\_zakharov\_1995\_job@mail.ru

### Навыки

C, Python (Django, DRF), Go SQL (Greenplan), Docker, Git, Linux (bash) English B2, слепая печать

# Образование

#### "Школа 21"

Образовательный проект от "Сбербанка" ∂ля обучения разработчиков Обучающийся, 2021 – 2022

### **МИИГАиК**

геодезический факультет, кафедра прикладной геодезии 2015–2020, инженер-геодезист (специалитет)

# Сертификаты



### Слепая печать:

<u>русская раскладка</u> <u>английская раскладка</u>

# Захаров Егор Python разработчик

## О себе

По образованию строительный инженер, последние 2 года изучаю Computer science: сначала С и SQL, сейчас Python и Djɑngo. В "школе программирования" кроме обучения также писал <u>лекции и</u>

в школе программирования кроме обучения также писал <u>лекции и гайды</u> по пройденным проектам (*под псевдонимом rabderus*), вёл клуб английского разговорного языка.

# Проекты

### minishell | C

реализация командной оболочки bash

### philosophers | C

реализация решения <u>задачи об "обедающих философах"</u> посредством использования многопоточности и многопроцессорности

### pushswap | C

сортировка массива через односвязный список способом "по медиане"

#### minitalk | C

эмуляция общения сервер-клиент, используя POSIX сигналы

### solong | C

2D игра написанная с использованием библиотеки minilibx

### Опыт работы

Репетитор алгебры и геометрии, 2022-2023

Сделал отличниками несколько сложных учеников.

Инженер-геодезист, инженер ПТО, 2018-2021 Спектр выполняемых задач:

- как геодезист: съемка местности, вынос точек и осей, отрисовка плана и абриса, подготовка исполнительных чертежей;
- как сотрудник ПТО: подготовка исполнительных чертежей и документации, её дальнейшая защита и сдача заказчику.

**Использовал:** AUTOCad, AUTODesk, Excel, Word, Adobe Acrobat, Credo Успешно выполнил большие объемы работ на сложных объектах.



#### Python:

курс для начинающих курс для продвинутых



**Go:** <u>первое</u> знакомство



SQL:

<u>интерактивный</u> <u>тренажер</u>



**Docker:** <u>для начинающих</u> + практический опыт